# 是否纳入合并范围

提问人：yahmm 时间：2011-12-07 12:36:17
这是个真实的案例：A、B(夫妻)自然人投资全资子公司C， 2008 年该夫妇自已出资收购了另一公司D，但在办理工商变更登记手续时，股东成了C公司，但在C公司账上没有该笔投资，收购了另一该公司D的钱也是由该夫妇出的，D公司于 2011 年 10 月出售给无关联的第三方。问题是：在编制C公司合并报表时是否需要将D公司纳入合并范围，并在附注中披露，报告期内增、减子公司等相关信息。谢谢

回答人：chenyiwei
关注交易真实性：在法律上登记为D公司股东期间，C公司是否派员参与经营管理，是否享有或承担D公司的盈利或亏损；处置D公司股权的价款由谁收取等。

提问人：yahmm 时间：2011-12-07 16:45:10
回复 chenyiwei 的帖子
法律登记期间，C公司没有参与经营，只是该自然人A为公司法定代表，总经理，同时自然人A也为C公司法定代表人、总经理。外置D时，所有的价款均有该自然人收取，实际经营中也没有承提盈利和亏损，只是在生产经营中D向C有借款，并有一定的关联交易，交易的定价是市价。C是从事批发，D是零售。

回答人：chenyiwei
从此处补充的信息看，C公司既不能决定D的财务和经营政策，也不能从中获取利益和承担风险，所以不纳入合并，不确认该项长期股权投资的可能性相对较大。

提问人：qjr1124 时间：2011-12-07 16:58:38
回复 chenyiwei 的帖子
如果确实已经能够实施控制D,则即使法律手续还没有走完(即C对D的投资),那么应该是要合并在内,并且C与D之间的抵消也是一样的吗?

回答人：chenyiwei
理论上是这样。但从 6 楼补充的信息看，不具有控制的可能性较大。